臺灣板橋地方法院刑事判決　　　　　　　　　　　　　九十三年度訴字第八二二號
　　公　訴　人　臺灣板橋地方法院檢察署檢察官
　　被　　　告　甲○○
右列被告因違反毒品危害防制條例案件，經檢察官提起公訴（九十三年度毒偵字第一
八六二號、九十三年度核退毒偵字第二九四號）及移送併案審理（臺灣臺北地方法院
檢察署九十三年度毒偵字第九八八號、臺灣板橋地方法院檢察署九十三年度毒偵字第
二四四一號），本院判決如左：
    主    文
甲○○連續施用第一級毒品，處有期徒刑捌月。扣案之第一級毒品海洛因捌包（合計
淨重貳拾玖零點貳貳公克）均沒收銷燬之。扣案之電子磅砰壹臺、紙袋貳拾貳只、塑
膠袋伍拾貳只及吸管壹支圴沒收。又連續施用第二級毒品，處有期徒刑伍月。扣案之
第二級毒品安非他命壹拾肆包（驗餘淨重貳佰肆拾貳點玖肆公克）均沒收銷燬之。應
執行有期徒刑壹年。扣案之第一級毒品海洛因捌包（合計淨重貳拾玖點貳貳公克）及
第二級毒品安非他命壹拾肆包（驗餘淨重貳佰肆拾貳點玖肆公克）均沒收銷燬之。扣
案之電子磅砰壹臺、紙袋貳拾貳只、塑膠袋伍拾貳只及吸管壹支圴沒收。
    犯罪事實
一、甲○○前於民國九十二年間因施用毒品案件，經依本院九十二年度毒聲字第二四
    八０號裁定送臺灣臺北看守所附設勒戒處所執行觀察、勒戒，認無繼續施用毒品
    之傾向，於九十二年八月二十九日釋放出所，並由臺灣板橋地方法院檢察署檢察
    官以九十二年度毒偵字第二六一二號為不起訴處分確定。詎猶不思戒絕毒癮，復
    基於施用第一級毒品海洛因及第二級毒品安非他命之概括犯意，自九十二年十一
    月二十三日凌晨零時十五分許為警採集其尿液前之二十六小時內某時許起至九十
    三年七月二十四日凌晨三時許為警採集其尿液前之二十六小時內某時許止，在臺
    北縣泰山鄉○○街六十六巷二十六號五樓住處，連續多次以將第一級毒品海洛因
    置於香菸內點燃吸聞之方式施用第一級毒品海洛因，又自九十二年十一月二十三
    日凌晨零時十五分許為警採集其尿液前之九十六小時內某時許起至九十三年七月
    二十四日凌晨三時許為警採集其尿液前之九十六小時內某時許止，在同址，連續
    多次以安非他命吸食器吸聞之方式施用第二級毒品安非他命。嗣經警先後(一)於九
    十二年十一月二十二日晚間十時許，在臺北市○○區○○街與四平街口，扣得第
    一級毒品海洛因六包（合計淨重二十九公克）、第二級毒品安非他命十三包（合
    計驗餘淨重二四二．八一公克）、電子磅秤一臺、分裝紙袋二十二只、塑膠袋五
    十二只（以上所示之物係自與被告同行之友人李東諭所持之紙袋內查獲，為其與
    李東諭所共有，李東諭涉犯違反毒品危害防制條例案件由臺灣臺北地方法院檢察
    署另案偵辦中），(二)於九十三年三月五日上午九時許，在臺北縣新莊市○○○路
    九十九號前，扣得第一級毒品海洛因一包（淨重０．０二公克）、第二級毒品安
    非他命一包（淨重０．一三公克）、注射針筒一支、吸管一支、電子秤一臺，(三)
    於九十三年五月二十三日晚間十時十分許，在臺北縣泰山鄉○○街六十六巷二十
    六號五樓住處，扣得第一級毒品海洛因一包（淨重０．二公克）、注射針筒二支
    及吸食器一個及(四)於九十三年七月二十四日凌晨二時三十分許，在臺北縣泰山鄉
    ○○街六十六巷口當場查獲，而得悉上情。
二、案經臺北縣政府警察局板橋分局報請臺灣板橋地方法院檢察署檢察官偵查起訴，
    以及移送併案審理。
    理    由
一、右揭犯罪事實，業據被告甲○○於本院審理時供承不諱，而其於九十二年十一月
    二十三日凌晨零時十五分許、九十三年三月五日中午十二時四十五分許暨同日下
    午二時四十分許、同年五月二十四日上午八時四十五分許及同年七月二十四日凌
    晨三時許，分別經警採集其尿液送驗結果，確均呈安非他命類陽性反應及鴉片類
    陽性反應，此有臺北市政府警察局中山分局毒品案件尿液委驗單影本、尿液採樣
    書影本、明生生物科技股份有限公司濫用藥物檢體檢驗報告影本、臺北縣政府警
    察局新莊分局煙毒麻醉藥品案被移送者姓名及代碼對照表各一份、偵辦煙毒、麻
    醉藥品案被移送人姓名及代碼對照表、列管毒品人口尿液檢體採集送驗紀錄表正
    本及影本各一紙、臺灣檢驗科技股份有限公司濫用藥物尿液檢驗報告四紙（含影
    本二紙）附卷可稽；至其在右揭時間、地點分別經警查獲之白色粉末八包、結晶
    十四包，經鑑驗結果，則分別檢出有第一級毒品海洛因成分（合計淨重二十九．
    二二公克）、第二級毒品安非他命成分（驗餘淨重二四二．九四公克），此有內
    政部警政署刑事警察局九十三年四月一日刑鑑字第０九三００五０九七七號鑑驗
    通知書影本、法務部調查局九十三年二月十六日調科壹字第０二０００六二三三
    號鑑定通知書影本、九十三年六月十八日調科壹字第０六０００八四三七號鑑定
    通知書影本、九十三年四月十三日調科壹字第０六０００八一四六號鑑定通知書
    、九十三年六月二十九日調科壹字第０九三六二三九三０００號鑑定通知書各一
    紙在卷足憑，復有被告所有供舀毒品用之吸管一支、供秤量毒品用之電子磅砰乙
    臺、供分裝毒品用之紙袋二十二只及塑膠袋五十二只扣案可資佐證，足認被告自
    白與事實相符。此外，並有臺灣高等法院被告全國前案紀錄表、臺灣板橋地方法
    院檢察署檢察官九十二年度毒偵字第二六一二號不起訴處分書乙件存卷可按。本
    案事證明確，被告於執行觀察、勒戒釋放出所後，五年以內再犯施用第一級毒品
    及施用第二級毒品犯行應堪認定，應予依法論罪科刑。
二、按毒品危害防制條例業於九十二年七月九日經總統以華總一義字第０九二００一
    二一九三０令修正公布全文三十六條條文，並自公布後六個月即九十三年一月九
    日起施行，而右揭被告連續施用第一級毒品、施用第二級毒品之行為終了時分別
    係九十三年七月二十四日凌晨三時許為警採尿前之二十六小時內某時許為止、九
    十六小時內某時許為止，已在毒品危害防制條例修正施行後，應逕適用修正後毒
    品危害防制條例論處，無比較新舊法適用之問題。核被告所為，係犯修正後毒品
    危害防制條例第十條第一項之施用第一級毒品罪及同條第二項之施用第二級毒品
    罪。公訴人起訴事實雖未敘及被告除於九十三年三月五日為警採尿前二十六小時
    某時許、九十六小時內某時許，施用第一級毒品海洛因及第二級毒品安非他命以
    外之其他施用第一級毒品海洛因、第二級毒品安非他命犯行，然該部分事實與起
    訴事實既具連續犯之裁判上一罪關係，應為起訴效力所及，且經檢察官移送併案
    審理（臺灣臺北地方法院檢察署九十三年度毒偵字第九八八號、臺灣板橋地方法
    院檢察署九十三年度毒偵字第二四四一號）及本院依職權得悉（臺灣板橋地方法
    院檢察署九十三年度毒偵字第三一八一號），本院自應併予審理。被告持有第一
    級毒品海洛因、持有第二級毒品安非他命之低度行為應分別為施用第一級毒品、
    施用第二級毒品之高度行為所吸收，均不另論罪。其先後多次施用第一級毒品海
    洛因、施用第二級毒品安非他命之行為，時間均緊接，方法亦相同，所犯各係犯
    罪構成要件相同之罪名，顯係基於概括犯意而為，均為連續犯，應分別依刑法第
    五十六條規定論以一罪並加重其刑。其所犯上開二罪間，罪名有異，犯意各別，
    應予分論併罰。爰審酌被告前已因施用毒品，獲得不起訴處分之寬典，仍不能戒
    除毒癮，再次漠視法令禁制而犯本罪，惟其施用毒品所生危害，實以自戕身心健
    康為主，對於他人生命、身體、財產等法益，尚無明顯而重大之實害，暨其施用
    毒品之次數、犯罪後坦承犯行之態度等一切情狀，分別量處如主文所示之刑，並
    定應執行刑，以示懲儆。
三、被告先後(一)於九十二年十一月二十二日晚間十時許，在臺北市○○區○○街與四
    平街口，為警扣得第一級毒品海洛因六包（合計淨重二十九公克）、第二級毒品
    安非他命十三包（合計驗餘淨重二四二．八一公克），(二)於九十三年三月五日上
    午九時許，在臺北縣新莊市○○○路九十九號前，扣得第一級毒品海洛因一包（
    淨重０．０二公克）、第二級毒品安非他命一包（淨重０．一三公克），(三)於九
    十三年五月二十三日晚間十時十分許，在臺北縣泰山鄉○○街六十六巷二十六號
    五樓住處，扣得第一級毒品海洛因一包（淨重０．二公克），不問屬於犯人與否
    ，均應依毒品危害防制條例第十八條第一項前段規定沒收銷燬之。又被告於九十
    三年十一月二十二日晚間十時許，在臺北市○○區○○街與四平街口，為警在其
    友人李東諭持有手提袋內起獲電子磅砰乙臺、紙袋二十二只及塑膠袋五十二只等
    物，係被告供秤量及分裝毒品而施用本案毒品所用之物，且為被告及其友人李東
    諭共有，業經其陳明屬實（見本院九十三年九月二日審判筆錄），爰依刑法第三
    十八條第一項第二款規定宣告沒收；被告於九十三年三月五日上午九時許，在臺
    北縣新莊市○○○路九十九號前，為警自其持有之黑色袋子內查扣之吸管乙支，
    係被告所有供其舀毒品而施用本案毒品所用之物，業經其供承在卷（見本院九十
    三年九月二日審判筆錄），均應依同款規定宣告沒收。至被告於九十三年三月五
    日上午九時許，在臺北縣新莊市○○○路九十九號前，在被告持有之黑色袋子內
    起獲之注射針筒一支、電子秤一臺及於九十三年五月二十三日晚間十時許，在臺
    北縣泰山鄉○○街六十六巷二十六號五樓住處內，經警查扣之注射針筒二支、吸
    食器一個，被告既均否認為其所有，且查無證據證明係被告所有，故均不予宣告
    沒收，併予敘明。
據上論斷，應依刑事訴訟法第二百九十九條第一項前段，毒品危害防制條例第十條第
一項、第二項、第十八條第一項前段，刑法第十一條前段、第五十六條、第三十八條
第一項第二款、第五十一條第五款，判決如主文。
本案經檢察官王秀慧到庭執行職務。
中　　　華　　　民　　　國　　九十三　　年　　　十　　　月　　　八　　　日
                                    臺灣板橋地方法院刑事第三庭
                                        審判長法　官　胡　堅　勤
                                              法　官　李　君　豪
                                        　　　法  官  王　瑜　玲
右正本證明與原本無異。
如不服本判決，應於判決送達後十日內向本院提出上訴狀（應附繕本），上訴於臺灣
高等法院。
                                              書記官  黃  頌  棻
中　　　華　　　民　　　國　　九十三　　年　　　十　　　月　　 十三 　　日
附錄本案論罪科刑法條全文：
毒品危害防制條例第十條
施用第一級毒品者，處六月以上五年以下有期徒刑。
施用第二級毒品者，處三年以下有期徒刑。
